臺灣臺中地方法院刑事判決　　　　　　　96年度易字第5598號
公　訴　人　臺灣臺中地方法院檢察署檢察官
被　　　告　戊○○
上列被告因竊盜案件，經檢察官提起公訴（96年度偵字第22075
號），本院判決如下：
    主  文
戊○○犯如附表所示之竊盜罪，均累犯，各處如附表所示之刑，
扣案之鑰匙壹串及開鎖器壹支，均沒收。又犯侵入住宅罪，累犯
，處如附表編號5 所示之刑。應執行有期徒刑貳年陸月，扣案之
鑰匙壹串及開鎖器壹支，均沒收。
    事  實
戊○○曾犯竊盜、偽造文書等罪，經法院分別判處有期徒刑1 年
5 月及3 月確定，嗣並定其應執行刑有期徒刑1 年6 月確定，於
民國95年7 月21日縮刑期滿執行完畢。復意圖為自己不法之所有
，先後於附表所示之時地，以按門鈴之方式試探，確定無人在家
時，即以自備之鑰匙開啟門鎖侵入屋內，竊取乙○○○、甲○○
、己○○、庚○○、丁○○、丙○○等人所持有如附表所示之財
物（乙○○○、甲○○、己○○、庚○○及丙○○就侵入住宅部
分均未告訴），得手後，旋將竊得之財物變賣，供己花用。嗣因
戊○○侵入庚○○住處竊取財物（即附表編號4） 後，經警方調
閱附近錄影監視器拍攝之影像，發現戊○○曾於附表編號4 所示
時間，騎乘不知情之李建中所有之車牌號碼VOG- 819號輕型機車
行經該處附近，乃於96年8 月15日22時40分許，由李建中帶同警
方前往戊○○位在臺中市○區○○路177 號4 樓之住處，查獲戊○○，並扣得戊○○所有供犯罪使用之鑰匙1 串、開鎖器1 支，
及於附表編號4 之時地行竊時所穿著之衣服1 件、鞋子1 雙。又
戊○○於96年8 月16日中午12時10分起至12時30分許止，在臺中
市警察局第四分局南屯派出所製作筆錄時，主動向員警自首附表
編號1 、2 、3 、5 、6 所示之犯行，並接受裁判。
    理  由
一、認定犯罪事實所憑之證據及理由
    上開犯罪事實，業據被告戊○○於警詢、偵訊及本院審理時
    坦承不諱，核與被害人乙○○○、甲○○、己○○、庚○○
    丙○○及告訴人丁○○警詢中指述之情節相符，並經證人李
    建中證述屬實，復有受理刑事案件報案三聯單2 張、車籍查
    詢─基本資料詳細畫面1 紙、翻拍照片9 張及現場圖在卷可
    稽，並有被告所有之鑰匙1 串、開鎖器1 支、衣服1 件及鞋
    子1 雙扣案可資佐證，足認被告之自白與事實相符，本件事
    證明確，被告犯行堪以認定。
二、論罪科刑之理由
  (一)被告於附表所示各時地所為竊取財物之行為，均係犯刑法第
    320 條第1 項之竊盜罪。又被告於附表編號5 所示時間，侵
    入告訴人丁○○住處之行為，係犯刑法第306 條第1 項之無
    故侵入住宅罪。告訴人丁○○於警詢中已表示要對被告之犯
    行提出告訴，且檢察官於起訴書之犯罪事實亦敘及被告侵入
    住宅之犯罪事實，但於所犯法條欄漏未論列刑法第306 條第
    1 項之罪名，尚有未洽，本院自應併予論處。
  (二)被告所為6 次竊盜犯行及附表編號5 所示之侵入住宅犯行，
    犯意各別，應予分論併罰。
  (三)被告曾犯竊盜、偽造文書等罪，經法院分別判處有期徒刑1
    年5 月及3 月確定，嗣並定其應執行刑有期徒刑1 年6 月確
    定，於95年7 月21日縮刑期滿執行完畢，有臺灣高等法院被
    告前案紀表在卷可按，其於5 年以內故意再犯有期徒刑以上
    之本案各罪，均為累犯，應均依法加重其刑。
  (四)被告於附表編號1 、2 、3 、5 、6 之罪未被發覺前，自首
    而接受裁判，爰就各該部分減輕其刑，並依法先加後減之。
  (五)審酌被告年輕力壯，卻不以己力賺取金錢，反而一再侵入他
    人住宅竊取財物，以圖不勞而獲，危害他人居住安全，其犯
    罪所生之損害非輕，然其犯罪後坦承犯行，態度尚稱良好等
    一切情狀，各量處如主文所示之刑，並定其應執行之刑。被
    告就附表編號1 、2 、3 、4 等罪之犯罪時間均在96年4 月
    24日前，合於減刑條件，應依中華民國96年罪犯減刑條例第
    2 條第1 項第3 款之規定各減其刑期二分之一。
  (六)扣案之鑰匙1 串及開鎖器1 支均係被告所有，供犯罪所用及
    預備供犯罪所用之物，爰依刑法第38條第1 項第2 款之規定
    ，併予宣告沒收。
四、適用之法律
  (一)刑事訴訟法第299條第1項前段。
  (二)中華民國96年罪犯減刑條例第2 條第1 項第3 款、第7 條、
    第11條。
  (三)刑法第320 條第1 項、第47條第1 項、第62條前段、第51條
    第5 款、第38條第1 項第2 款。
  (四)刑法施行法第1之1條。
中　　華　　民　　國　　96　　年　　12　　月　　24　　日
                刑事第八庭   法  官  陳慧珊
上正本證明與原本無異。
如不服本判決，應於判決送達後10日內向本院提出上訴狀（應附
繕本），上訴於臺灣高等法院臺中分院。
上訴書如未敘述理由，應於上訴期間屆滿後20日內補提理由書於
本院。
                             書記官  施玉卿
中　　華　　民　　國　　96　　年　　12　　月　　24　　日
【附錄本案論罪科刑法條】
刑法第306條第1項：
無故侵入他人住宅、建築物或附連圍繞之土地或船艦者，處 1 年
以下有期徒刑、拘役或 3 百元以下罰金。
第320條第1項：
意圖為自己或第三人不法之所有，而竊取他人之動產者，為竊盜
罪，處5 年以下有期徒刑、拘役或5 百元以下罰金。
附表：
┌──┬──────┬────────┬────┬─────┬────┬───────┐
│編號│犯罪時間    │ 犯罪地點       │犯罪手法│竊得財物  │被害人  │所處罪名及刑度│
├──┼──────┼────────┼────┼─────┼────┼───────┤
│ 1  │95年10月11日│臺中市南區崇倫北│以自備鑰│筆記型電腦│乙○○○│竊盜罪，處有期│
│    │14時30分許  │街97號          │匙      │1 台、鑽石│        │徒刑捌月，減為│
│    │            │                │        │項鍊1 條、│        │有期徒刑肆月。│
│    │            │                │        │金手鍊1 條│        │              │
│    │            │                │        │、金戒指 1│        │              │
│    │            │                │        │只、金項鍊│        │              │
│    │            │                │        │1 條、天珠│        │              │
│    │            │                │        │項鍊1 條、│        │              │
│    │            │                │        │金幣1枚。 │        │              │
│    │            │                │        │（損失價值│        │              │
│    │            │                │        │約10萬元）│        │              │
├──┼──────┼────────┼────┼─────┼────┼───────┤
│ 2  │96年2月11日 │臺中市北屯區松竹│ 同上   │HOG A手錶2│甲○○  │竊盜罪，處有期│
│    │15時許      │路3段49號       │        │支、現金60│        │徒刑陸月，減為│
│    │            │                │        │00元。    │        │有期徒刑月。│
├──┼──────┼────────┼────┼─────┼────┼───────┤
│ 3  │96年2月16日 │臺中市南屯區大進│ 同上   │現金10萬元│己○○  │竊盜罪，處有期│
│    │16 時許     │街17號          │        │、金戒指1 │        │徒刑拾月，減為│
│    │            │                │        │只、金項鍊│        │有期徒刑伍月。│
│    │            │                │        │1條。（損 │        │              │
│    │            │                │        │失價值約14│        │              │
│    │            │                │        │萬元）    │        │              │
├──┼──────┼────────┼────┼─────┼────┼───────┤
│ 4  │96年3月21日 │臺中市南屯區東興│ 同上   │筆記型電腦│庚○○  │竊盜罪，處有期│
│    │上午某時    │路2段34巷13號   │        │1台、數位 │        │徒刑陸月，減為│
│    │            │                │        │相機1台。 │        │有期徒刑月。│
│    │            │                │        │（損失價值│        │              │
│    │            │                │        │約5萬元） │        │              │
├──┼──────┼────────┼────┼─────┼────┼───────┤
│ 5  │96年4月底13 │臺中市南屯區永春│ 同上   │現金7萬多 │丁○○  │竊盜罪，處有│
│    │時30分許    │東路136號       │        │元、黃金墜│        │  期徒刑柒月。│
│    │            │                │        │飾2個、手 │        │侵入住宅罪，│
│    │            │                │        │錶1只。（ │        │  處有期徒刑肆│
│    │            │                │        │損失價值約│        │  月。        │
│    │            │                │        │8萬元）   │        │              │
├──┼──────┼────────┼────┼─────┼────┼───────┤
│ 6  │96年8月5日15│臺中市南屯區大墩│ 同上   │鑽石戒指1 │丙○○  │竊盜罪，處有期│
│    │時20分許    │5 街323 號      │        │只、金手鍊│        │徒刑壹年貳月。│
│    │            │                │        │4條、金戒 │        │              │
│    │            │                │        │指3只、金 │        │              │
│    │            │                │        │項鍊6條、 │        │              │
│    │            │                │        │金腳鍊1條 │        │              │
│    │            │                │        │、金耳環1 │        │              │
│    │            │                │        │付、K金手 │        │              │
│    │            │                │        │鍊2條、K金│        │              │
│    │            │                │        │腳鍊1條、 │        │              │
│    │            │                │        │現金21000 │        │              │
│    │            │                │        │元。（損失│        │              │
│    │            │                │        │約價值25萬│        │              │
│    │            │                │        │元）      │        │              │
└──┴──────┴────────┴────┴─────┴────┴───────┘
